【裁判字號】    99,台上,4621
【裁判日期】    990722
【裁判案由】    違反毒品危害防制條例等罪
【裁判全文】
最高法院刑事判決            九十九年度台上字第四六二一號
上  訴  人  甲○○
上列上訴人因違反毒品危害防制條例等罪案件，不服台灣高等法
院中華民國九十九年五月二十六日第二審判決（九十九年度上訴
字第一三六三號，起訴案號：台灣台北地方法院檢察署九十八年
度毒偵緝字第二五八號），提起上訴，本院判決如下：
    主  文
上訴駁回。
    理  由
一、施用第一級毒品部分：
按刑事訴按法第三百七十七條規定，上訴於第三審法院，非以判
決違背法令為理由，不得為之。是提起第三審上訴，應以原判決
違背法令為理由，係屬法定要件。如果上訴理由書狀並未依據卷
內訴訟資料，具體指摘原判決不適用何種法則或如何適用不當，
或所指摘原判決違法情事，顯與法律規定得為第三審上訴理由之
違法情形，不相適合時，均應認其上訴為違背法律上之程式，予
以駁回。本件原判決維持第一審論處上訴人甲○○施用第一級毒
品罪刑部分（共三罪）之判決，駁回其於第二審之此部分上訴，
已引用第一審判決書所記載之事實、證據及理由，論敘綦詳。復
以上訴人於民國八十七年間，因施用毒品案件，經觀察、勒戒後
，認無繼續施用毒品之傾向，予以釋放並為不起訴處分。又於五
年內之八十八年間，因施用毒品案件，經觀察、勒戒後，認無繼
續施用毒品之傾向，予以釋放並為不起訴處分。故上訴人於九十
六年至九十八年間再犯本件之罪，已屬三犯以上，仍應依毒品危
害防制條例第十條之規定追訴處罰，詳加補充記載其理由。所為
論敘，俱有卷存之證據資料可資覆按，從形式上觀察，核無判決
違背法令之情形存在。上訴意旨以其所犯本件之罪，業經裁定觀
察勒戒，且執行完畢（按此為施用第二級毒品案件，見九十八年
度毒偵緝字第二五九號偵查卷第二十三頁），不應再行起訴，又
上訴人已知悔悟，請給予自新機會云云，持己見任意指摘，不符
第三審上訴之法定要件。其關於此部分之上訴為違背法律上之程
式，應予駁回。
二、施用第二級毒品部分：
按刑事訴訟法第三百七十六條所列各罪之案件，經第二審判決者
，不得上訴於第三審法院，法有明文。原判決關於上訴人施用第
二級毒品部分，係依毒品危害防制條例第十條第二項論處罪刑，
核屬刑事訴訟法第三百七十六條第一款之案件，既經第二審判決
，自不得上訴於第三審法院，上訴人猶提起上訴，為法所不許，
應併駁回之。
據上論結，應依刑事訴訟法第三百九十五條前段，判決如主文。
中    華    民    國  九十九  年    七    月  二十二  日
                      最高法院刑事第十庭
                          審判長法官  花  滿  堂
                                法官  黃  正  興
                                法官  陳  東  誥
                                法官  林  錦  芳
                                法官  洪  昌  宏
本件正本證明與原本無異
                                      書  記  官
中    華    民    國  九十九  年    七    月  二十六  日
                                                      V

司法院資訊處製作；財團法人民間司法改革基金會備份。
